臺灣臺北地方法院民事判決　　　　　　 94年度小上字第119號
　上　訴　人　甲○○
　被　上訴人　誠泰行銷股份有限公司
　法定代理人　林建東
上列當事人間清償債務事件，上訴人對於本院臺北簡易庭民國
94年6月27日第一審判決（94年度北小字第1190號），提起上訴
，本院判決如下：
    主　　文
上訴駁回。
第二審訴訟費用新臺幣壹仟伍佰元由上訴人負擔。
    理　　由
一、按「對於小額訴訟之第一審裁判，得上訴或抗告於管轄之地
    方法院，其審判以合議行之。對於前項第一審裁判之上訴或
    抗告，非以其違背法令為理由，不得為之。至其上訴狀應記
    載上訴理由，表明下列各款事項：一原判決所違背之法令及
    其具體內容。二依訴訟資料可認為原判決有違背法令之具體
    事實」。民事訴訟法第436條之24、第436條之25分別定有明
    文。又依同法第436條之32第2項規定準用同法第468條及469
    條第1款至第5款規定，判決不適用法規或適用不當者，為違
    背法令；判決有同法第469條第1款至第5款所列情形之一者
    ，為當然違背法令。小額事件之上訴程序，並未準用同法第
    469條第6款規定，因之，判決不備理由或理由矛盾者不得為
    小額事件上訴第二審之理由。
二、上訴人主張：本件癥結在蒙特利公司業務員何冠穎有無貪圖
    銷書籍之業務獎金，而在上訴人未授權下冒名偽簽訂購單，
    誠泰銀行消費性貸款之情事，俟何冠穎到庭說明，即可釐清
    事實。被上訴人無法促何冠穎到庭，顯係何冠穎自認有私，
    原判決未查明即判決上訴人敗訴，且未交待此關鍵點，已違
    反民事訴訟法第222條第3項「得心證之理由，應明記於判決
    」及同法第286條規定之「當事人聲明之證據，法院應為調
    查」。上訴人因誤信蒙特利公司業務員何冠穎詐術，以為蒙
    特利公司所寄書籍為贈書或何員已付清書款，而出貨前與該
    公司僅電話與上訴人確認身分，送貨地址，未說明書籍價格
    、貸款購書之事，孰料所收貨物價格高達新臺幣4萬餘元，
    且附分期付款書，始知受騙。即於民國93年8月13日請保姆
    胡艾琳委聯州通運貨物公司寄至何冠穎住所，且經其簽收。
    上訴人已將該送貨單提出，惟未受詳查。又何冠穎詐騙之過
    程，蒙特利公司業務員陳文玲在場親見。再何冠穎與上訴人
    本為舊識，騙取上訴人身分證影本及個人資料，實非難事，
    原審僅此認定表見代理，應屬牽強，況金融機構對辦理貸款
    業務均嚴謹以對，如無代理授權書，銀行不會同意他人代辦
    或代簽，且何冠穎並非上訴人家屬或部屬，應無表見代理之
    爭議。蒙特利公司未審查文件有無疑義，出貨前詢問電話又
    欠確實，未查核清楚即草率出貨，實有過失。上訴人從未辦
    理誠泰商業銀行貸款及簽署契約書，亦未委託他人辦理，原
    判決不查驗貸款契約書簽名真偽，及在無授權他人代理辦理
    證據下，授信對造說詞，其授證不無偏失。被上訴人稱蒙特
    利公司有向上訴人徵信貸款購書之事，然誠泰銀行應自身徵
    信，竟交由其他單位作業，實有疏失，並非屬善意且無過失
    ，為此請求傳證人胡艾琳、陳文玲到場作證等語。
三、查，上訴人主張原判決違反民事訴訟法第222條第3項規定「
    得心證之理由，應記明於判決」，應係以原審判決有民事訴
    訟法第469條第6款「判決不備理由或理由矛盾」之情形而提
    起上訴，然揆諸首開規定，此非得為小額事件之上訴理由。
    又上訴人請求傳訊證人胡艾琳、陳文玲部分，惟上訴人於原
    審並未請求調查是項證據，則原審判決自無上訴人所指違反
    民事訴訟法第286條之情形。而關於何冠穎詐騙上訴人之事
    實，為上訴人所主張，依民事訴訟法第277條之規定，自應
    由上訴人提出證明，上訴人於原審自承找不到何冠穎（原審
    卷宗第24頁），是上訴人既不能提出確實地址供原審傳訊，
    尚難認為原判決有違背法令之情形。綜上所述，原判決並無
    上訴人所指違背法令各情，上訴人提起本件上訴指摘原判決
    不當，求予廢棄改判，依其上訴意旨，足認上訴顯無理由，
    爰不經言詞辯論，逕以判決駁回之。
四、上訴人應負擔之訴訟費用額1,500元。
五、據上論結，本件上訴為無理由，依民事訴訟法第436 條之32
    第1項、第2項、第449條第1項、第436條之29第2款、第78條
    、第436條之19第1項，判決如主文。
中　　華　　民　　國　　94　　年　　9 　　月　　29　　日
                  民事第二庭審判長法      官   鄭純惠
                                  法      官   汪漢卿
                                  法      官   蔡政哲
上為正本係照原本作成。
不得上訴。
中　　華　　民　　國　　94　　年　　9 　　月　　29　　日
                                  書  記  官   柯月英
